【裁判字號】    97,消債清,20
【裁判日期】    971106
【裁判案由】    聲請清算程序
【裁判全文】
臺灣彰化地方法院民事裁定            97年度消債清字第20號
聲請人  即
債  務  人  甲○○
                        之1
相對人  即
債  權  人  台中商業銀行股份有限公司
法定代理人  丁○○
相對人  即
債  權  人  台北富邦商業銀行股份有限公司
法定代理人  丙○○
相對人  即
債  權  人  台新國際商業銀行股份有限公司
法定代理人  戊○○
相對人  即
債  權  人  萬泰商業銀行股份有限公司
法定代理人  乙○○
上列當事人因消費者債務清理事件聲請清算，本院裁定如下：
    主  文
債務人甲○○自中華民國97年11月6 日下午4 時起開始清算程序
，並同時終止清算程序。
    理  由
一、按法院開始清算程序之裁定，應載明其年、月、日、時，並
    即時發生效力；債務人之財產不敷清償清算程序之費用時，
    法院應裁定開始清算程序，並同時終止清算程序，消費者債
    務清理條例第83條第1項、第85條第1項分別定有明文。
二、本件聲請人即債務人主張：其有不能清償債務情事，前曾提
    出債權人清冊，以書面向最大債權金融機構台新國際商業銀
    行股份有限公司（下稱台新銀行），依「中華民國銀行公會
    會員辦理消費金融案件無擔保債務協商機制」，請求共同協
    商債務清償方案，並於民國95年9 月7 日協商成立，約定分
    80期，利率0%，每月應繳金額新臺幣（下同）14,301元。惟
    債務人原任職宏啟企業社擔任作業員，每月薪資僅新臺幣（
    下同）約19,000元，於扣除一般日常生活開銷後，已須靠親
    友資助始能勉力支付上開協商款項；詎債務人於96年9 月間
    因經診斷疑似罹患精神疾病，無法正常工作，而於97年10月
    1 日自宏啟企業社離職後，更無任何固定收入，期間除96年
    11月迄97年6 月曾領取每月10,212元之勞工保險失業給付外
    ，僅能依賴胞姊每月2,000 元之救濟，故債務人有因不可歸
    責於己之事由致履行顯有重大困難之情事；又債務人未經法
    院裁定開始更生程序或許可和解或宣告破產，爰向本院聲請
    清算等語。
三、經查：債務人所主張之上開事實，有95年中華民國銀行公會
    會員辦理消費金融事件無擔保債務協商機制成立協商之協議
    書影本、無擔保債務還款計畫影本、95、96年度之綜合所得
    稅各類所得資料清單、全國財產稅總歸戶財產查詢清單、戶
    籍謄本、薪資帳戶存摺影本、財團法人金融聯合徵信中心債
    務清理條例前置協商專用債權人清冊、診斷證明書、醫療收
    據、勞工保險局97年10月3 日函及失業給付核定通知書、申
    請書等附卷為證；而債務人係於履行協商協議15期後，迄96
    年12月始未再繳款乙節，復有台新銀行97年8 月29日函及繳
    款明細在卷可按，顯見債務人於失業後確已無法再依原協商
    條件履行；此外，本件債務人又查無消費者債務清理條例第
    6 條第3 項、第8 條或第82條第2 項所定駁回清算聲請之事
    由存在，則債務人聲請清算，應屬有據。
四、次查，依據債務人所提財產及收入狀況說明書、全國財產稅
    總歸戶財產查詢清單、金融帳戶存摺影本所載及機車行車執
    照等資料所示，債務人名下僅有存款16元及車牌號碼KIX-98
    1 號、原發照日期82年1 月3 日（出廠日期未記載）之普通
    重型機車（124CC）1部；以該機車出廠至少已逾15年觀之，
    殘值顯低於換價程序之費用；而債務人於97年4 月29日經債
    權人台中商業銀行股份有限公司向本院聲請強制執行，因債
    務人查無財產可供執行，業經本院核發債權憑證等情，亦經
    本院調取97年度執字第13228 號卷核閱明確；則債務人除上
    揭機車外，應無其他財產可供換價、清算之事實，應堪確定
    。是以債務人之財產狀況及債務規模，足認債務人之財產應
    不敷清償清算程序之費用，爰依上開規定裁定開始本件清算
    程序，並同時終止清算程序。
中    華    民    國    97    年    11    月     6    日
              民事第二庭    法      官  吳永梁
以上正本係照原本作成。
開始清算程序之裁定不得抗告，如不服同時終止清算程序之裁定
，應於裁定送達後10日內，以書狀向本院提出抗告，並繳納抗告
費新臺幣1千元。
中    華    民    國    97    年    11    月    6     日
                            書  記  官  陳美敏


司法院資訊處製作；財團法人民間司法改革基金會備份。
